【裁判字號】    92,毒抗,1048
【裁判日期】    921225
【裁判案由】    聲請觀察勒戒
【裁判全文】
臺灣高等法院臺中分院刑事裁定                  九十二年度毒抗字第一四八號
    抗  告  人
    即  被  告  甲○○
右列抗告人因聲請觀察勒戒案件，不服臺灣台中地方法院中華民國九十二年十一月十
九日裁定（九十二年度毒聲字第二八九三號）提起抗告，本院裁定如左：
    主      文
抗告駁回。
    理      由
一、本件抗告意旨略以：(1)抗告人甲○○因與同學聚會，在不知之情形下，喝下含有
    ＭＤＭＡ毒品成份之飲料。(2)抗告人目前在學，行將舉行期末考，如接受觀察勒
    戒，勢必無法參加期末考，因此必須重讀一年，影響學業甚大，請求於畢業後或
    寒假期間執行等語。
二、本件原檢察官聲請意旨係以：抗告人基於施用毒品之犯意，於民國九十二年八月
    七日上午九時二十分許往前回溯九十六小時內之某時，在不詳地點，施用第二級
    毒品ＭＤＭＡ（俗稱搖頭丸）。嗣於九十二年八月七日上午九時二十分許，在臺
    中市○○路九九號七樓七０七號包廂，為警查獲，經警採集其尿液送驗，結果Ｍ
    ＤＭＡ呈陽性反應，有中山醫學大學附設醫院藥物濫用檢測中心檢驗報告書一紙
    附卷可稽，其施用毒品犯行堪予認定。爰依毒品危害防制條例第二十條第一項及
    觀察勒戒處分執行條例第三條第一項之規定，聲請裁定將被告送勒戒處所觀察、
    勒戒等語。
三、經查：
  (一)ＭＤＭＡ係一種結構類似安非他命之中樞神經興奮劑。施用後會有愉悅、多話、
    情緒及活動力亢進、並有產生幻覺、狂喜等行為特徵。其施用目的通常為達到狂
    喜的效果、使人更放的開、更善解人意及會心等，抗告人係於台中市○○路九九
    號七樓七０七號包廂內與友人歡聚為警查獲，其以不知所喝之飲料內含有ＭＤＭ
    Ａ，空言否認，顯不足採。
  (二)至觀察勒戒之執行非本院職權，自無從審酌，抗告人以此提出抗告，亦無理由。
四、原審法院以抗告人於九十二年八月七日上午九時二十分許為警查獲後所採集之尿
    液，經送請中山醫學大學附設醫院藥物濫用檢測中心以ＧＣ／ＭＳ方法檢驗結果
    ，「ＭＤＭＡ」項目係呈陽性反應等情，有該中心九十二年八月十五日出具之確
    認結果報告一份在卷可稽，爰依毒品危害防制條例第二十條第一項、觀察勒戒處
    分執行條例第三條第一項之規定，將抗告人送勒戒處所觀察、勒戒，其期間不得
    逾一個月。核其認事用法俱無不合，本件抗告為無理由，應予駁回。
五、據上論結，應依刑事訴訟法第四百十二條，裁定如主文。
中      華      民      國      九十二  年      十二    月      二十五  日
                                臺灣高等法院臺中分院刑事第四庭
                                      審判長法  官  洪  耀  宗
                                            法  官  江  德  千
                                            法  官  劉  登  俊
右正本證明與原本無異。
不得再抗告。
                                            書記官  鄧  智  惠
中      華      民      國      九十二  年      十二    月      二十六  日
                                                                        Ｆ


司法院資訊處製作；財團法人民間司法改革基金會備份。
